臺灣高雄地方法院刑事裁定　　　　　　　 96年度聲字第553號
聲　請　人　甲○○
即　被　告
選任辯護人　鄭國安律師
　　　　　　吳麗珠律師
　　　　　　蘇佰陞律師
上列被告因違反毒品危害防制條例案件，聲請具保停止羈押，本
院裁定如下：
    主  文
聲請駁回。
    理  由
一、聲請意旨略以：本案查無積極證據顯示被告甲○○涉嫌販賣
    第一級毒品海洛因，且業經辯論終結，相關證據亦由原審法
    院調查完備，已無繼續羈押被告之必要，爰聲請具保停止羈
    押云云。
二、按被告及得為其輔佐之人或辯護人，得隨時具保向法院聲請
    停止羈押，刑事訴訟法第110 條第1 項雖有明文。然法院准
    許具保停止羈押之聲請，其要件應以被告雖有刑事訴訟法第
    101 條第1 項各款或第101 條之1 第1 項所示之羈押原因，
    但已無羈押之必要；或另有同法第114 條各款所示之情形，
    始得為之。倘被告猶具刑事訴訟法第101 條第1 項各款或第
    101 條之1 第1 項所示之羈押原因，且有羈押之必要，此外
    復查無同法第114 條各款所示不得駁回具保聲請停止羈押之
    情形者，法院即不應准許具保停止羈押，合先敘明。
三、經查：被告甲○○因涉犯違反毒品危害防制條例第4 條第1
    項販賣第一級毒品罪嫌，前經本院以被告犯罪嫌疑重大，復
    有事實足認其有勾串證人之虞，且所犯為最輕本刑5 年以上
    有期徒刑之罪，非予羈押，顯難進行審判、執行，並有羈押
    之必要，而依刑事訴訟法第101 條第1 項第2 款、第3 款執
    行羈押並禁見在案（嗣於民國95年12月26日庭訊完畢後即解
    除禁見）。聲請意旨雖以前揭事由請求准予具保停止羈押。
    惟按：
  (一)羈押之目的在於保全刑事偵查、審判及執行之進行，確保刑
    事偵查及審判機關得以依法從事犯罪事實之調查與認定，是
    當法院認定被告具有重大之犯罪嫌疑、且該當於法定羈押原
    因，並有羈押之必要性者，即得依法予以羈押。又羈押決定
    乃法院審理案件之初步階段，尚未涉及本案犯罪事實之認定
    ，從而決定羈押與否，法院心證形成之程度，要非必以確認
    被告果有成立犯罪始得為之。換言之，刑事訴訟法第101 條
    第1 項所定「犯罪嫌疑重大」之要件，乃指客觀上存在具體
    事由，足堪使人相信被告可能涉有其被指控之犯罪即屬之，
    與「確信被告有罪」之意涵尚屬迥異。查本件被告涉嫌販賣
    第一級毒品海洛因乙情，雖經被告否認，惟其涉案情節業據
    證人甘武賢、宋財旭、楊永豪分別於警詢、偵查時證述在卷
    ，並有法務部調查局鑑定書、憲兵司令部刑事鑑定中心鑑驗
    通知書在卷可據，復有海洛因4 包、安非他命4 包、糖粉1
    包、疑似海洛因殘渣袋2 包、空夾鏈袋6 包、分裝用削尖吸
    管2 支、電子磅秤1 臺、千元紙鈔2 張、百元紙鈔5 張、安
    非他命吸食器1 組、行動電話2 支扣案可稽，則被告犯行尚
    有待審判程序調查相關證據後再予查明。至聲請意旨雖稱本
    件業經辯論終結，證據亦已調查完備，故無繼續羈押被告之
    必要云云，惟本件尚有證據未予調查，有再開辯論之必要，
    故上開證據均有待審判程序踐行相關調查程序後始得認定、
    查明，要非以聲請人之片面主張為唯一依據，是聲請意旨此
    部分之主張尚無足採。
  (二)次以刑事訴訟法第101 條第1 項所定「非予羈押，顯難進行
    追訴、審判或執行」之要件，係指於羈押審查時，亦應考量
    被告是否具有羈押之必要；而被告有無羈押必要，應依案件
    之性質、對於被告及證據之保全、追訴、審判及執行程序順
    利進行之確保、羈押後對被告可能造成之不利益及案件對社
    會秩序可能造成之影響等節，加以綜合判斷。查本件被告所
    涉販賣第一級毒品罪嫌，係最輕本刑為無期徒刑以上之重罪
    ，為確保將來對被告刑罰之執行，並考量被告所涉販賣毒品
    之行為，不僅嚴重殘害他人身心健康，且對社會治安危害甚
    鉅，堪認本件被告顯有羈押之必要，非予羈押，顯難進行審
    判或執行，是聲請意旨謂被告並無羈押必要云云，亦非可採
    。
四、綜上所述，被告上述羈押原因及其必要性仍屬存在，非予繼
    續羈押，顯難進行日後之審理及執行。此外，復查無刑事訴
    訟法第107 條至109 條羈押原因消滅之情形，亦無同法第11
    4 條各款所規定之情形，遂認被告前開羈押原因尚未消滅。
    從而，本件聲請自屬無據，應予駁回。
五、爰依刑事訴訟法第220 條，裁定如主文。
中　　華　　民　　國　　96　　年　　2 　　月　　26　　日
                  鳳山刑事第二庭   審判長法　官  黃建榮
                                         法  官  譚德周
                                         法  官  洪珮婷
以上正本證明與原本無異。
如不服本裁定，應於收受送達後5 日內向本院提出抗告狀。
中　　華　　民　　國　　96　　年　　2 　　月　　26　　日
　　　　　　　　　　　　　　　　　　　　 書記官  賴朱梅
